臺灣新竹地方法院民事小額判決
110年度竹北小字第447號
原      告  徐茂晟  
被      告  王美萍  



上列當事人間請求損害賠償事件，本院於民國110年8月31日言詞
辯論終結，判決如下：
    主  文
被告應給付原告新臺幣伍萬壹仟肆佰貳拾肆元。
原告其餘之訴駁回。
訴訟費用新臺幣壹仟元由被告負擔新臺幣陸佰元；餘由原告負擔
。
本判決原告勝訴部分得假執行。
    事實及理由
甲、程序方面
壹、按訴狀送達後，原告不得將原訴變更或追加他訴；但擴張或
    減縮應受判決事項之聲明者，不在此限，民事訴訟法第255
    條第1項第3款定有明文。本件原告起訴時，訴之聲明原為「
    被告應給付原告新臺幣（下同）85,000元，及自起訴狀繕本
    送達翌日起至清償日止，按年息百分之5計算之利息。」；
    嗣於民國110年8月31日言詞辯論期日當庭將訴之聲明變更為
    「請求被告給付85,000元」。核屬單純擴張或減縮應受判決
    事項之聲明，揆諸前開規定並無不合，應予准許。
貳、被告經合法通知，未於言詞辯論期日到場，核無民事訴訟法
    第386條各款所列情形，爰依原告之聲請，由其一造辯論而
    為判決。
乙、實體方面
壹、原告主張：
    被告於110年1月30日早上11時21分許，駕駛車牌號碼0000-0
    0號自用小客車，沿新竹縣湖口鄉軍功路往光復路方向行駛
    時，因未保持行車安全距離，碰撞前方正於軍功路上停等，
    由原告駕駛之車牌號碼000-0000號自用小客車（下稱系爭車
    輛），造成系爭車輛車身受損，又系爭車輛所受損害之修復
    費用包含工資47,615元、零件費38,080元，共計85,695元，
    爰請求被告賠償系爭車輛所受損害金額等語。並聲明：被告
    應給付原告85,000元。
貳、被告經合法通知，未於言詞辯論期日到場，亦未提出書狀作
    任何聲明或陳述。
參、得心證之理由：
一、原告主張之前揭事實，業據其提出道路交通事故當事人登記
    聯單、行車執照、估價單、電子發票等為證，復經本院依職
    權向新竹縣政府警察局新湖分局調閱本件道路交通事故現場
    圖、道路交通事故調查紀錄表及現場照片等影本附卷可稽（
    見本院卷第37-67頁），而被告迄未到場爭執，亦未提出任
    何有利於己之聲明、陳述或證據，以供本院審酌，自堪信原
    告之主張應為真實。
二、按汽車在同一車道行駛時，除擬超越前車外，後車與前車之
    間應保持隨時可以煞停之距離；汽車行駛時，駕駛人應注意
    車前狀況，隨時採取必要之安全措施，道路交通安全規則第
    94條第1 項前段、第3 項前段分別定有明文。經查，被告於
    前開時、地駕駛其自用小客車時，本應遵守上述交通安全規
    定，且依本件道路交通事故現場照片所示，事故發生當時並
    無不能注意之情事，被告竟疏於遵守於此，致其駕駛汽車追
    撞前方由原告駕駛、同向停等之系爭車輛，造成系爭車輛受
    損，被告之駕駛行為顯有過失，且與系爭車輛之損害結果間
    具有相當因果關係，是被告就本件肇事應負過失侵權行為責
    任，洵堪認定。
三、次按，因故意或過失，不法侵害他人之權利者，負損害賠償
    責任；汽車、機車或其他非依軌道行駛之動力車輛，在使用
    中加損害於他人者，駕駛人應賠償因此所生之損害；不法毀
    損他人之物者，應向被害人賠償其物因毀損所減少之價額，
    民法第184條、第191條之2及第196條分別定有明文。又物被
    毀損時，被害人除得依民法第196條請求賠償外，並不排除
    民法第213條至第215條之適用，依民法第196條請求賠償物
    被毀損所減少之價額，得以修復費用為估定之標準，但以必
    要者為限（例如︰修理材料以新品換舊品，應予折舊），亦
    有最高法院77年度第9次民事庭會議之決議、最高法院60年
    度台上字第1505號判決及73年度台上字第1574號判決意旨可
    資參照。經查，系爭車輛係104年1月份出廠使用，有原告提
    出之行車執照在卷可憑（見本院卷第115頁），因本件事故
    所支出之修復費用為85,695元，其中工資費用47,615元、零
    件費用38,080元，此亦有原告提出之估價單為證（見本院卷
    第17-21頁），應認為真實。關於更新零件部分之請求，應
    扣除按汽車用年限計算折舊後之費用為限。參酌營利事業所
    得稅結算申報查核準則第95條第6款規定「固定資產提列折
    舊採用平均法、定率遞減法或年數合計法者，以一年為計算
    單位；其使用期間未滿一年者，按實際使用之月數相當於全
    年之比例計算之；不滿一月者，以月計。」，則至本件道路
    交通事故發生時間（即110年1月30日），有6年1個月之使用
    期間，揆諸前開說明，以新品換舊品而更換之零件，應予以
    折舊，本院係依行政院台（86）財字第52053號公布之固定
    資產耐用年數表及固定資產折舊率表，採定率遞減法計算其
    折舊，即自用小客車耐用年數為5年，每年折舊率千分之369
    之標準，但其最後1年之折舊額，加歷年折舊累計額，其總
    和不得超過該資產成本額之10分之9。經核上開修復之零件
    費用為38,080元，折舊後所剩之殘值為10分之1即為3,809元
    （計算方式詳如附表）；加計工資費用47,615元，則系爭車
    輛因本件事故所支出之必要修復費用，應認以51,424元為必
    要（計算式: 3,809元+47,615元=51,424元）。
四、綜上所述，原告依據侵權行為之法律關係，請求被告給付51
    ,424元，即無不合，應予准許，逾此數額之請求，則無理由
    ，應予駁回。
五、本件係小額訴訟事件為被告部分敗訴之判決，爰就被告敗訴
    部分依職權宣告假執行，並於判決時確定訴訟費用額為如主
    文第三項所示之金額。
六、本件事證已臻明確，兩造其餘攻擊、防禦方法及所提之證據
    ，經審酌後認均與判決結果不生影響，爰不予一一論述。
七、據上論結，本件原告之訴為一部有理由，一部無理由，依民
    事訴訟法第436條之23、第436條第2項、第79條、第436條之
    19第1項、第436條之20，判決如主文。
中　　華　　民　　國　　110 　年　　9 　　月　　15　　日
                  竹北簡易庭法　官　林南薰
以上正本係照原本作成。
如對本判決上訴，非以判決違背法令為理由不得為之，且須於判
決送達後20日內向本院提出上訴狀，並記載上訴理由。如委任律
師提起上訴者，應一併繳納上訴審裁判費。
中　　華　　民　　國　　110 　年　　9 　　月　　15　　日
                            書記官　陳麗麗
附表
-----
折舊時間金額
第1年折舊值        38,080×0.369=14,052
第1年折舊後價值    38,080-14,052=24,028
第2年折舊值        24,028×0.369=8,866
第2年折舊後價值    24,028-8,866=15,162
第3年折舊值        15,162×0.369=5,595
第3年折舊後價值    15,162-5,595=9,567
第4年折舊值        9,567×0.369=3,530
第4年折舊後價值    9,567-3,530=6,037
第5年折舊值        6,037×0.369=2,228
第5年折舊後價值    6,037-2,228=3,809
第6年折舊值        0
第6年折舊後價值    3,809-0=3,809
第7年折舊值        0
第7年折舊後價值    3,809-0=3,809